zh-TW: 燃料來源: 氨; 高效能直接甲醇; 乙醇; 氫; 甲醇; 天然氣; 丙烷; 其他
ja: 動力源: アンモニア; ダイレクトメタノール; エタノール; 水素; メタノール; 天然ガス; プロパン; その他
bg-BG: Източник на гориво: Амоняк; Директен метанол; Етанол; Водород; Метанол; Природен газ; Пропан; Други
vi: Nguồn nhiên liệu: Amoniac; Methanol trực tiếp; Ethanol; Hydrogen; Methanol; Khí tự nhiên; Propane; Khác
cs: Zdroj paliva: Amoniak; Přímý metanol; Ethanol; Vodík; Methanol; Zemní plyn; Propan; Jiné
de: Kraftstoffquelle: Ammoniak; Direktmethanol; Ethanol; Wasserstoff; Methanol; Erdgas; Propan; Sonstiges
sk-SK: Zdroj paliva: Amoniak; Priamy metanol; Etanol; Vodík; Metanol; Zemný plyn; Propán; Iné
zh-CN: 燃料来源: 氨; 直接甲醇; 乙醇; 氢; 甲醇; 天然气; 丙烷; 其他
fi: Polttoainelähde: Ammoniakki; Suora metanoli; Etanoli; Vety; Metanoli; Luonnonkaasu; Propaani; Muu
th: แหล่งเชื้อเพลิง: แอมโมเนีย; เมทานอลโดยตรง; เอทานอล; ไฮโดรเจน; เมทานอล; แก๊สธรรมชาติ; โพรเพน; อื่นๆ
nb: Drivstoffkilde: Ammoniakk; Direkte metanol; Etanol; Hydrogen; Metanol; Naturgass; Propan; Annen
fr: Source de carburant: Ammoniaque; Méthanol direct; Ethanol; Hydrogène; Méthanol; Gaz naturel; Propane; Autre
nl: Brandstofbron: Ammoniak; Directe methanol; Ethanol; Waterstof; Methanol; Aardgas; Propaan; Andere
hr-HR: Izvor goriva: Amonijak; Izravni metanol; Etanol; Vodik; Metanol; Prirodni plin; Propan; Ostalo
ko: 연료원: 암모니아; 직접 메탄올; 에탄올; 수소; 메탄올; 천연가스; 프로페인; 기타
lt-LT: Kuro šaltinis: Amoniakas; Tiesioginis metanolis; Etanolis; Vandenilis; Metanolis; Gamtinės dujos; Propanas; Kita
tr: Yakıt kaynağı: Amonyak; Doğrudan metanol; Etanol; Hidrojen; Metanol; Doğal gaz; Propan; Diğer
pl: Źródło paliwa: Amoniak; Bezpośredni metanol; Etanol; Wodór; Metanol; Gaz ziemny; Propan; Pozostałe
el: Πηγή καυσίμου: Αμμωνίας; Άμεσης τροφοδοσίας με μεθανόλη; Αιθανόλη; Υδρογόνο; Μεθανόλη; Φυσικό αέριο; Προπάνιο; Άλλο
sl-SI: Vir goriva: Amoniak; Neposredni metanol; Etanol; Vodik; Metanol; Zemeljski plin; Propan; Drugo
es: Fuente de combustible: Amoníaco; Metanol directo; Etanol; Hidrógeno; Metanol; Gas natural; Propano; Otros
pt-BR: Fonte de combustível: Amônia; Metanol direto; Etanol; Hidrogênio; Metanol; Gás natural; Propano; Outro
ru: Источник энергии: Аммиак; С прямым окислением метанола; Этанол; Водород; Метанол; Природный газ; Пропан; Другой
hu: Üzemanyag forrása: Ammónia; Direkt metanol; Etanol; Hidrogén; Metanol; Földgáz; Propán; Egyéb
en: Fuel source: Ammonia; Direct methanol; Ethanol; Hydrogen; Methanol; Natural gas; Propane; Other
pt-PT: Fonte de alimentação: Amoníaco; Metanol direto; Etanol; Hidrogénio; Metanol; Gás natural; Propano; Outro
da: Brændstofkilde: Ammoniak; Direkte methanol; Ethanol; Hydrogen; Methanol; Naturgas; Propan; Andet
it: Fonte di carburante: Ammoniaca; Metanolo diretto; Etanolo; Idrogeno; Metanolo; Gas naturale; Propano; Altro
ro-RO: Sursă combustibil: Amoniac; Metanol direct; Etanol; Hidrogen; Metanol; Gaz natural; Propan; Altele
sv: Bränslekälla: Ammoniak; Direkt metanol; Etanol; Väte; Metanol; Naturgas; Propan; Annat